臺灣嘉義地方法院刑事判決　　　　　　　　　　　　　九十三年度訴字第一二八號
　　公　訴　人　臺灣嘉義地方法院檢察署檢察官
　　被　　　告　甲○○
右列被告因違反毒品危害防制條例案件，經檢察官提起公訴（九十三年度毒偵字第一
三七號），由本院合議庭裁定以簡式審判程序審理後，判決如左：
    主  文
甲○○連續施用第一級毒品，累犯，處有期徒刑拾月。扣案之第一級毒品海洛因壹包
（淨重零點壹壹公克），沒收銷燬之；前開毒品外包裝壹個（重零點貳零公克）沒收
。
    事  實
一、甲○○前於民國八十九、九十年間因違反毒品危害防制條例案件，經本院於九十
    年九月十一日及九十一年一月三十一日分別以八十九年度簡字第四三四號判決及
    九十年度易字第一○○七號判決各判處有期徒刑五月，如易科罰金以三百元折算
    一日確定，上開兩案接續執行，於九十一年十月十二日執行完畢出監。又於八十
    七、八十八年間因施用毒品案件，經本院分別以八十七年度毒聲字第五一八號裁
    定及八十八年度毒聲字第一七五六號裁定送觀察、勒戒後，因均認無繼續施用毒
    品之傾向，經臺灣嘉義地方法院檢察署檢察官分別於八十七年十一月十九日及八
    十九年一月十日分別以八十七年度偵字第六八一六號及八十八年度毒偵字第六六
    四號不起訴處分確定（第一、二犯）；復於八十九年間因施用毒品案件，經本院
    以八十九年度毒聲字第一一五一號裁定令入戒治處所施以強制戒治一年，嗣強制
    戒治滿三月後，因認無繼續戒治之必要，本院另以八十九年度毒聲字第一八○七
    號裁定停止戒治交付保護管束，於九十年七月二十七日期滿（第三犯）。詎甲○
    ○復萌生施用第一級毒品海洛因之概括犯意，自九十二年十月間某日起至九十三
    年一月二十九日中午十二時許，以每月至少注射一次海洛因之頻率，在嘉義縣竹
    崎鄉灣橋村廿九鄰崎腳二八七號住處附近之馬路邊等處，連續施用第一級毒品海
    洛因多次。嗣於九十三年一月三十日中午十二時三十分許，在嘉義縣竹崎鄉復金
    村十九鄰白樹腳三十六號旁，為警查獲，並扣得其所有之第一級毒品海洛因一包
    （淨重○、一一公克），及其所有供施用第一級毒品海洛因所用之前開毒品外包
    裝一個（重○、二○公克），始查悉上情。
二、案經嘉義縣警察局竹崎分局報請臺灣嘉義地方法院檢察署檢察官偵查起訴。
    理  由
一、本件係經被告甲○○於準備程序當庭表示認罪，而經本院合議庭裁定以簡式審判
    程序加以審理，則依據刑事訴訟法第二百七十三條之二、同法第一百五十九條第
    二項之規定，不適用傳聞法則有關限制證據能力之相關規定，合先敘明。
二、訊據被告甲○○對於右揭事實均自白不諱，且有其所有之第一級毒品海洛因一包
    （淨重○、一一公克），及其所有供施用第一級毒品海洛因所用之前開毒品外包
    裝一個（重○、二○公克）扣案可資佐證；又上開第一級毒品海洛因，經送請法
    務部調查局鑑定，其檢驗結果認送驗白粉一包，含有第一級第６項毒品海洛因成
    分，淨重○、一一公克，包裝重○、二○公克等情，有該局九十三年三月十二日
    調科壹字第１８０００１７１９號鑑定通知書一紙在卷足佐（見偵查卷第一五頁
    ），堪認被告之上開自白為真實，足以採信，則被告連續施用第一級毒品海洛因
    之犯行，應堪認定。末查，被告前於八十七、八十八年間因施用毒品案件，經本
    院分別以八十七年度毒聲字第五一八號裁定及八十八年度毒聲字第一七五六號裁
    定送觀察、勒戒後，因均認無繼續施用毒品之傾向，經臺灣嘉義地方法院檢察署
    檢察官分別於八十七年十一月十九日及八十九年一月十日分別以八十七年度偵字
    第六八一六號及八十八年度毒偵字第六六四號不起訴處分確定（第一、二犯）；
    復於八十九年間因施用毒品案件，經本院以八十九年度毒聲字第一一五一號裁定
    令入戒治處所施以強制戒治一年，嗣強制戒治滿三月後，因認無繼續戒治之必要
    ，本院另以八十九年度毒聲字第一八○七號裁定停止戒治交付保護管束，於九十
    年七月二十七日期滿（第三犯）等情，有臺灣嘉義地方法院檢察署刑案資料查註
    紀錄表、臺灣高等法院被告全國前案紀錄表各一份在卷可參。被告於臺灣嘉義地
    方法院檢察署檢察官為不起訴處分後，五年內四犯施用毒品罪，本件事證明確，
    被告犯行堪以認定。
三、查毒品危害防制條例雖於九十二年七月九日修正公布，並於公布後六個月即九十
    三年一月九日開始施行，惟本件被告甲○○犯罪行為之終了時間為九十三年一月
    二十九日中午十二時許，已在該法公布施行後，自應適用新法，尚不發生新舊法
    比較之問題，合此敘明。是依修正後毒品危害防制條例第二十三條第二項之規定
    ，只要再犯施用第一級或第二級毒品之罪（含三犯以上），檢察官即得依法追訴
    ，無須再經觀察勒戒之評估結果是否有繼續施用毒品傾向而為不同之處置，因此
    依照修正後之規定，本案應由檢察官依法追訴並由法院依法審判。次查海洛因為
    毒品危害防制條例所謂之第一級毒品，觀諸該條例第二條第二項第一款規定甚明
    ，核被告上開施用第一級毒品海洛因之行為，係犯修正後毒品危害防制條例第十
    條第一項之施用第一級毒品罪。其持有上開第一級毒品海洛因之行為，為施用行
    為所吸收，不另論罪。其多次施用第一級毒品海洛因之犯行，時間緊接，方法相
    同，所犯又係構成要件相同之罪名，顯係基於概括之犯意反覆為之，應依連續犯
    之規定以一罪論，並加重其刑。又被告前於八十九、九十年間因違反毒品危害防
    制條例案件，經本院於九十年九月十一日及九十一年一月三十一日分別以八十九
    年度簡字第四三四號判決及九十年度易字第一○○七號判決各判處有期徒刑五月
    確定，上開兩案接續執行，於九十一年十月十二日執行完畢出監，有臺灣高等法
    院被告全國前案紀錄表及臺灣嘉義地方法院檢察署刑案資料查註紀錄表附卷可憑
    ，其於有期徒刑執行完畢後五年以內再犯本件有期徒刑以上之罪，為累犯，應依
    刑法第四十七條之規定遞加重其刑。爰審酌被告不思其正值盛年，堪為社會大用
    之際，卻長期耽溺於戕身之物，且前已有施用毒品之紀錄，並經觀察、勒戒及戒
    治後，竟又再度施用，顯見其意志不堅，仍未戒絕，自我把持、控制之能力顯然
    不佳，毫無悔改之意，又施用足以導致精神障礙、性格異常，甚至造成生命危險
    之毒品，戕害一己之身體健康，及其犯罪之動機、目的、手段、犯罪後之態度等
    一切情狀，量處如主文所示之刑，以資懲儆。
四、扣案之第一級毒品海洛因一包（淨重○、一一公克），係毒品，有前開法務部調
    查局鑑定通知書一紙附卷可證，應依毒品危害防制條例第十八條第一項前段規定
    ，不問屬於犯人與否，沒收銷燬之；前開毒品外包裝一個（重○、二○公克），
    係被告所有且供本件施用毒品犯行所用之物，業據其供陳在卷（見本院卷第三三
    頁九十三年四月十二日審判筆錄），應依刑法第三十八條第一項第二款規定併予
    沒收之。
據上論斷，應依刑事訴訟法第二百九十九條第一項前段、第二百七十三條之一第一項
，修正後毒品危害防制條例第十條第一項、第十八條第一項前段，刑法第十一條前段
、第五十六條、第四十七條、第三十八條第一項第二款，判決如主文。
本案經檢察官黃正雄到庭執行職務。
中      華      民      國    九十三    年      四      月    二十六    日
                                臺灣嘉義地方法院刑事第五庭
                                        法  官  黃  仁  勇
右正本證明與原本無異。
如不服本判決，應於判決送達後十日內向本院提出上訴狀( 應附繕本 )。告訴人或被
害人如對於本判決不服者，應具備理由請求檢察官上訴，其上訴期間之計算係以檢察
官收受判決正本之日期為準。
中      華      民      國    九十三    年      四      月    二十六    日
                                        書記官  呂  權  芳
附錄本判決論罪科刑法條全文：
修正後毒品危害防制條例第十條：
施用第一級毒品者，處六月以上五年以下有期徒刑。
施用第二級毒品者，處三年以下有期徒刑。
